臺灣彰化地方法院刑事判決　　　　　　　100年度易字第399號
公　訴　人　臺灣彰化地方法院檢察署檢察官
被　　　告　吳國正
上列被告因竊盜案件，經檢察官提起公訴（100年度偵字第1266
、1326號），本院判決如下：
    主  文
吳國正犯附表所示之罪，各處如附表宣告刑主文欄所示之刑，應
執行有期徒刑壹年貳月，如易科罰金，以新臺幣折算壹日，扣案
鐵製鋸條壹支沒收之。
    事  實
一、吳國正基於意圖為自己不法所有之個別犯意，先後於如下附
    表編號1至7所示之犯罪時間，駕騎車牌號碼KVN-392號重型
    機車，持客觀上足供兇器使用之鐵製鋸條1支（已扣案，並
    經本院100年度簡字第19號簡易判決處刑沒收），前往如附
    表編號1至7所示之犯罪地點，以上開鋸條鋸斷連接如附表編
    號1至7所示被害人所有馬達之塑膠水管，而竊取如附表編號
    1 至7所示之馬達得手後，旋將所竊得之馬達放置在上開機
    車之腳踏板上，而駕騎機車離去。其中附表編號1所示之馬
    達，因吳國正於駕騎機車離去之際，為現場民眾發現，吳國
    正將該顆馬達踢下機車，其餘附表編號2-7之6顆馬達均被吳
    國正持至址設彰化縣員林鎮○○街123號之泰利成資源回收
    場，變賣予不知情之鐘黃品。另如附表編號7所示之犯行，
    經警調閱路口監視器後，而循線查獲。
二、嗣於民國99年12月2日14時20分許，吳國正在彰化縣永靖鄉
    ○○村○○路2段473巷20號「建大傢具行」前，以上開鋸條
    鋸開連接馬達之水管，鋸到一半時，旋為警方查獲而竊取馬
    達未遂（上述99年12月2日犯行經本院100年度簡字第19號判
    決處刑），經警帶回警局製作筆錄時，於有偵查權人發現附
    表1-6犯行以前，主動向警方供承如附表編號1至6所示之犯
    行。
三、案經吳國正自首及經楊明仁告訴，由彰化縣警察局員林、溪
    湖分局報告臺灣彰化地方法院檢察署檢察官偵查起訴。
    理  由
一、認定事實所憑之證據及理由：
  (一)被告於警詢、偵查、本院審理中之自白。
  (二)被害人李逢春、張岩功、王瀚增、胡育仁、吳輝欽、余松輝
   、楊明仁於警詢之指述。
  (三)證人鐘黃品於警詢之證述。
  (四)監視器翻拍照片8張、查獲照片24張，照片顯示水管斷裂位
    置切面整齊（如100年度偵字第1266號卷第23頁下方照片）
    ，應係用鋸條鋸斷之故。
  (五)被告自白與事實相符，自可採為認定事實之依據。從而，本
    件事證明確，被告上開犯行，堪以認定，應依法論科。
二、論罪科刑之理由：
  (一)按「行為後法律有變更者，適用行為時之法律。但行為後之
    法律有利於行為人者，適用最有利於行為人之法律」，刑法
    第2條第1項定有明文。查被告二人為本案加重竊盜犯行後，
    刑法第321條第1項業於民國100年1月26日修正公布，並自公
    布日施行，修正前刑法第321條第1項規定為：「犯竊盜罪而
    有左列情形之一者，處6月以上、5年以下有期徒刑：一、於
    夜間侵入住宅或有人居住之建築物、船艦或隱匿其內而犯之
    者。二、毀越門扇、牆垣或其他安全設備而犯之者。三、攜
    帶兇器而犯之者。四、結夥三人以上而犯之者。五、乘火災
    、水災或其他災害之際而犯之者。六、在車站或埠頭而犯之
    者。」，修正後刑法第321條第1項則規定為：「犯竊盜罪而
    有下列情形之一者，處6月以上、5年以下有期徒刑，得併科
    新臺幣10萬元以下罰金：一、侵入住宅或有人居住之建築物
    、船艦或隱匿其內而犯之者。二、毀越門扇、牆垣或其他安
    全設備而犯之者。三、攜帶兇器而犯之者。四、結夥三人以
    上而犯之者。五、乘火災、水災或其他災害之際而犯之者。
    六、在車站、埠頭、航空站或其他供水、陸、空公眾運輸之
    舟、車、航空機內而犯之者。」，經比較修正前、後之規定
    ，於本件攜帶兇器犯行，均構成加重竊盜雖無不同，但法定
    刑由原本「處6月以上、5年以下有期徒刑」，改為「處6月
    以上、5年以下有期徒刑，得併科新臺幣10萬元以下罰金」
    ，顯然修正後之刑度不利於被告，自應適用行為時即修正前
    刑法第321條第1項第3款之規定，合先敘明。
  (二)被告於附表共7次所為，均係犯刑法第321條第1項第3款之攜
    帶兇器竊盜罪。按所謂「兇器」其種類並無限制，凡客觀上
    足對人之生命、身體、安全構成威脅，具有危險性之兇器為
    已足，並不以攜帶之初有行兇之意圖為必要。查本件在被告
    身上扣案之鐵製鋸條一支，既可以用來鋸掉水管，可知堅硬
    犀利，客觀上顯足以對人身安全構成威脅，應屬刑法第321
    條第1項第3款所稱之「兇器」甚明。被告所犯7項罪名，犯
    意不同，時間、地點有異，均應分論併罰之。
  (三)又附表編號1-6部分，係被告99年12月2日另案被帶到警局時
    ，在有偵查權人發現犯罪者之前，主動向警方自首，應適用
    刑法第62條減輕其刑。
  (四)爰審酌：被告在99年密集犯竊盜案件以前，僅有一件81年間
    贓物犯行，但已緩刑期滿，可知其素行尚可，然99年間密集
    行竊馬達，財產價值不斐，危害非輕。被告犯後坦承犯行，
    但均未與被害人達成和解。被告自述已失業半年，生活壓力
    才起歹念計畫行竊，雖然動機實不可取，但因其素行尚可，
    且又自首犯行，仍適宜宣告易科罰金之刑度，使其能保留在
    社會工作之機會等一切情狀，量刑如附表所示之刑。被告所
    處宣告刑均在有期徒刑6個月以下，依法諭知宣告刑及執行
    刑易科罰金折算標準。
  (五)99年12月2日扣案鐵製鋸條犯罪工具，應在相關犯行下，宣
    告予沒收之。
三、適用法條：
  (一)刑事訴訟法第299條第1項前段。
  (二)刑法2條第1項前段、（修正前）第321條第1項第3款、第62
    條、第41條第1項、第8項、第51條第5款、第38條第1項第2
    款。刑法施行法第1條之1第1項、第2項前段。
本案經檢察官高宏銘到庭執行職務。
中    華    民    國    100   年    5    月     6     日
                    刑事第七庭  法  官  葉明松
以上正本證明與原本無異。
如不服本判決，應於判決送達後10日內，向本院提出上訴書狀，
上訴書狀應「敘述具體上訴理由」，並按他造當事人之人數附繕
本。「切勿逕送上級法院」。
告訴人或被害人對於判決如有不服具備理由請求檢察官上訴者，
其上訴期間之計算係以檢察官收受判決正本之日期為準。
中    華    民    國    100   年    5    月    6      日
                                書記官  施秀青
附  表：
┌──┬─────┬────────┬───┬────┬───┬───────────────┐
│編  │犯罪時間  │犯罪地點        │被害人│所竊財物│備註  │宣判刑主文                    │
│號  │          │                │      │        │      │                              │
├──┼─────┼────────┼───┼────┼───┼───────────────┤
│1   │99年10月20│彰化縣永靖鄉永社│李逢春│抽水馬達│自首  │吳國正犯攜帶兇器竊盜罪，處有期│
│    │日17時40分│路與延平路口之慶│      │1顆     │      │徒刑肆月，如易科罰金，以新臺幣│
│    │許        │福宮            │      │        │      │壹仟元折算壹日，扣案鐵製鋸條壹│
│    │          │                │      │        │      │支沒收之。                    │
├──┼─────┼────────┼───┼────┼───┼───────────────┤
│2   │99年11月初│彰化縣永靖鄉浮圳│張岩功│抽水馬達│自首  │吳國正犯攜帶兇器竊盜罪，處有期│
│    │某日中午某│路693巷141號旁後│      │1顆     │      │徒刑肆月，如易科罰金，以新臺幣│
│    │時        │面農田之工寮內  │      │        │      │壹仟元折算壹日，扣案鐵製鋸條壹│
│    │          │                │      │        │      │支沒收之。                    │
├──┼─────┼────────┼───┼────┼───┼───────────────┤
│3   │99年11月中│彰化縣永靖鄉中山│王瀚增│抽水馬達│自首  │吳國正犯攜帶兇器竊盜罪，處有期│
│    │旬某日13時│路2段203號旁空地│      │1顆     │      │徒刑肆月，如易科罰金，以新臺幣│
│    │許        │                │      │        │      │壹仟元折算壹日，扣案鐵製鋸條壹│
│    │          │                │      │        │      │支沒收之。                    │
├──┼─────┼────────┼───┼────┼───┼───────────────┤
│4   │99年11月中│彰化縣埔心鄉柳橋│胡育仁│抽水馬達│自首  │吳國正犯攜帶兇器竊盜罪，處有期│
│    │旬某日15時│東路480號旁     │      │1顆     │      │徒刑肆月，如易科罰金，以新臺幣│
│    │許        │                │      │        │      │壹仟元折算壹日，扣案鐵製鋸條壹│
│    │          │                │      │        │      │支沒收之。                    │
├──┼─────┼────────┼───┼────┼───┼───────────────┤
│5   │99年10月底│彰化縣埔心鄉瑤鳳│吳輝欽│抽水馬達│自首  │吳國正犯攜帶兇器竊盜罪，處有期│
│    │某日14時許│路2段347號後方  │      │1顆     │      │徒刑肆月，如易科罰金，以新臺幣│
│    │          │                │      │        │      │壹仟元折算壹日，扣案鐵製鋸條壹│
│    │          │                │      │        │      │支沒收之。                    │
├──┼─────┼────────┼───┼────┼───┼───────────────┤
│6   │99年11月25│彰化縣永靖鄉忠心│余松輝│抽水馬達│自首  │吳國正犯攜帶兇器竊盜罪，處有期│
│    │日某時    │路與古榕路口之農│      │1顆     │      │徒刑肆月，如易科罰金，以新臺幣│
│    │          │田內            │      │        │      │壹仟元折算壹日，扣案鐵製鋸條壹│
│    │          │                │      │        │      │支沒收之。                    │
├──┼─────┼────────┼───┼────┼───┼───────────────┤
│7   │99年11月25│彰化縣埔心鄉新館│楊明仁│抽水馬達│非自首│吳國正犯攜帶兇器竊盜罪，處有期│
│    │日中午12時│路236號之朝南宮 │      │1顆     │      │徒刑陸月，如易科罰金，以新臺幣│
│    │20分許    │                │      │        │      │壹仟元折算壹日，扣案鐵製鋸條壹│
│    │          │                │      │        │      │支沒收之。                    │
└──┴─────┴────────┴───┴────┴───┴───────────────┘
【附錄本案論罪法條】
刑法第321條 （加重竊盜罪）
犯竊盜罪而有左列情形之一者，處六月以上、五年以下有期徒刑
：
一、於夜間侵入住宅或有人居住之建築物、船艦或隱匿其內而犯
    之者。
二、毀越門扇、牆垣或其他安全設備而犯之者。
三、攜帶兇器而犯之者。
四、結夥三人以上而犯之者。
五、乘火災、水災或其他災害之際而犯之者。
六、在車站或埠頭而犯之者。
前項之未遂犯罰之。